【裁判字號】    97,訴,626
【裁判日期】    970924
【裁判案由】    違反毒品危害防制條例
【裁判全文】
臺灣嘉義地方法院刑事判決               97年度訴字第626號
公  訴  人  臺灣嘉義地方法院檢察署檢察官
被      告  甲○○
上列被告因違反毒品危害防制條例案件，經檢察官提起公訴（97
年度毒偵字第1269號），被告於準備程序中就被訴事實為有罪之
陳述，本院合議庭裁定由受命法官改依簡式審判程序審理，判決
如下：
    主  文
甲○○施用第一級毒品，累犯，處有期徒刑玖月。
    犯 罪 事 實
一、甲○○前因施用毒品案件，經本院以89年度毒聲字第1358號
    裁定送觀察、勒戒後，因認有繼續施用毒品傾向，再經本院
    以89年度毒聲字第1528號裁定令入戒治處所施以強制戒治，
    於民國90年3月22日停止戒治，所餘戒治期間交付保護管束
    ，90年10月10日保護管束期滿未經撤銷，視為強制戒治執行
    完畢，並經臺灣嘉義地方法院檢察署檢察官於90年10月19日
    ，以90年度戒毒偵字第305號不起訴處分確定。又因施用毒
    品案件，分別經本院於94年11月14日，以94年度嘉簡字第11
    67號判決判處有期徒刑6月確定，再於95年1月5日，以94年
    度訴字第421號判決判處有期徒刑11月確定，上開2罪經裁定
    應執行有期徒刑1年3月在案，於96年2月12日縮短刑期假釋
    出監，交付保護管束，96年5月10日保護管束期滿，假釋未
    經撤銷，所餘未執行之刑以已執行論，詎仍不知悔改，復基
    於施用第1級毒品海洛因之犯意，於97年5月31日某時許，在
    嘉義市市○街21巷9弄32號住處內，以將海洛因摻入香菸，
    點燃吸食煙霧方式，施用海洛因1次。嗣於97年6月2日凌晨2
    時許為警緝獲，復採集其尿液送驗，結果呈嗎啡（海洛因代
    謝物）陽性反應，而悉上情。
二、案經嘉義縣警察局竹崎分局報告臺灣嘉義地方法院檢察署檢
    察官偵查起訴。
    理  由
壹、程序事項
    本案於準備程序進行中，被告甲○○就被訴事實為有罪之陳
    述，且所犯係死刑、無期徒刑、最輕本刑為3年以上有期徒
    刑以外之罪，經本院告知簡式審判程序之旨，並聽取檢察官
    及被告之意見後，依刑事訴訟法第273條之1第1項之規定，
    裁定進行簡式審判程序，復依刑事訴訟法第273條之2規定，
    不適用證據提示、交互詰問及傳聞法則有關證據能力限制等
    規定，先予敘明。
貳、實體事項
一、前揭犯罪事實，業據被告於警詢、本院行準備程序及審理時
    坦承不諱（見警卷第2頁；本院卷第28、35頁），又其於97
    年6月2日上午9時36分許，經警採集尿液送驗，以酵素免疫
    分析法為初步檢驗，再以氣相層析質譜儀法確認檢驗，結果
    呈嗎啡（海洛因代謝物）陽性反應乙情，此有正修科技大學
    超微量研究科技中心檢驗報告、代號與真實姓名對照表（代
    號：竹A35號）各1份在卷可佐（見警卷第6頁；本院卷第25
    頁），上開檢驗方法顯排除偽陽性之可能，均堪為補強證據
    ，足以擔保被告前述任意性自白與事實相符。又按毒品危害
    防制條例於92年7月9日修正公布，自93年1月9日施行，其中
    第20條、第23條將施用毒品之刑事處遇程序，區分為「初犯
    」及「5年內再犯」、「5年後再犯」，從其立法意旨及經觀
    察、勒戒或強制戒治是否已足以遮斷其施用毒品之毒癮以觀
    ，倘被告於5年內已再犯，經依法追訴處罰，縱其第3次（或
    第3次以上）再度施用毒品之時間，在初犯經觀察、勒戒或
    強制戒治執行完畢釋放5年以後，已不合於「5年後再犯」之
    規定，且因已於「5年內再犯」，顯見其再犯率甚高，原實
    施觀察、勒戒或強制戒治，已無法收其實效，即應依該條例
    第10條處罰（最高法院95年度臺非字第59號、第65號判決及
    同院95年度第7次刑事庭會議決議）。查被告前因施用毒品
    案件，經本院裁定觀察、勒戒後，認有繼續施用毒品傾向，
    再經本院裁定令入戒治處所施以強制戒治，於90年3月22日
    停止戒治，所餘戒治期間交付保護管束，90年10月10日保護
    管束期滿未經撤銷，視為強制戒治執行完畢，並經檢察官於
    90年10月19日，以90年度戒毒偵字第305號不起訴處分確定
    ，然於強制戒治執行完畢釋放後5年內，再因施用毒品案件
    ，經本院於94年11月14日，以94年度嘉簡字第1167號判決判
    處有期徒刑6月確定，再於95年1月5日，以94年度訴字第421
    號判決判處有期徒刑11月確定，上開2罪經裁定應執行有期
    徒刑1年3月在案，詳如犯罪事實欄所載，此亦有臺灣高等法
    院被告前案紀錄表、刑案資料查註紀錄表、全國施用毒品案
    件紀錄表、受觀察勒戒人毒品及前科紀錄簡列表各1份附卷
    足稽，其於強制戒治執行完畢釋放後5年內，已因再犯施用
    毒品案件，為法院追訴處罰，雖本次係於其受強制戒治執行
    完畢釋放5年後再犯，揆諸首揭實務見解意旨，仍應依毒品
    危害防制條例第23條第3項之規定，予以追訴處罰。綜上所
    述，本件事證明確，被告犯行洵堪認定，應依法論科。
二、按海洛因為毒品危害防制條例第2條第2項第1款所定之第1級
    毒品，核被告所為，係犯毒品危害防制條例第10條第1項之
    施用第1級毒品罪，其持有海洛因之低度行為，應為施用之
    高度行為所吸收，不另論罪。又被告前因施用毒品等案件，
    分別經本院判處罪刑確定，並裁定定應執行有期徒刑1年3月
    在案，於96年2月12日縮短刑期假釋出監，交付保護管束，9
    6年5月10日保護管束期滿，假釋未經撤銷，所餘未執行之刑
    以已執行論，詳如上述，亦有前開紀錄表在卷可佐，其於受
    徒刑之執行完畢，5年以內故意再犯本件有期徒刑以上之罪
    ，為累犯，應依刑法第47條第1項規定，加重其刑。爰審酌
    被告國中畢業之智識程度，前因施用毒品案件，經強制戒治
    、法院判刑均執行完畢，猶再施用毒品，顯見尚無戒除之決
    心，施用毒品除戕害自身健康外，對社會秩序亦有潛在影響
    ，惟念其犯後坦認犯行之態度，本次犯罪之動機、目的，並
    未造成他人實害及自承為工人、與母親同住等一切情狀，量
    處如主文所示之刑，以示懲儆。
據上論斷，應依刑事訴訟法第273條之1第1項、第299條第1項前
段，毒品危害防制條例第10條第1項，刑法第11條前段、第47條
第1項，判決如主文。
本案經檢察官陳昱奉到庭執行職務。
中    華    民    國    97    年     9    月    24    日
                  刑事第二庭  法  官  林青怡
上列正本證明與原本無異。
如不服本判決，應於判決送達後十日內向本院提出上訴狀，上訴
書狀依法應敘述具體理由，如未敘述具體理由者，應於上訴期間
屆滿後二十日內補提理由書於本院（均應附繕本）。告訴人或被
害人如對於本判決不服者，應具備理由請求檢察官上訴，其上訴
期間之計算係以檢察官收受判決正本之日期為準。
中    華    民    國    97    年     9    月    24    日
                              書記官  李佳惠
附錄論罪科刑法條
毒品危害防制條例第10條
施用第一級毒品者，處6月以上5年以下有期徒刑。
施用第二級毒品者，處3年以下有期徒刑


司法院資訊處製作；財團法人民間司法改革基金會備份。
